# 请教陈版主！关于分期付款购买无形资产但仍要支付利息的问题？

提问人：baldwin_guo 时间：2012-10-26 20:58:00
某企业以分期付款形式购买无形资产，首付款20%，余款分十年付清，但合同约定，购买方需按各期末应缴纳本金按同期银行贷款利率支付资金占用费，请问这种情况下，无形资产的入账价值是否需要折现？多谢！

回答人：chenyiwei
这种情况下未来需发生的现金流量（本利和）的折现值就相当于本金金额。所以实际上还是按折现值反映。